lt-LT: Augintinių dresavimo priemonių tipas: Automatinis skanėstų dozatorius; Dozatoriaus mygtukas; Standartinis mygtukas; Skanėstų dozavimo dėlionė; Skanėstų dozavimo žaislas; Ant riešo tvirtinamas dresavimo mygtukas; Kita
el: Τύπος εργαλείου εκπαίδευσης κατοικιδίων: Αυτόματος διανομέας λιχουδιών; Κλίκερ διανομέας; Τυπικό κλίκερ; Παζλ που μοιράζει λιχουδιές; Παιχνίδι που μοιράζει λιχουδιές; Κλικ για λουράκι καρπού; Άλλο
en: Pet trainer type: Automatic treat dispenser; Dispenser clicker; Standard clicker; Treat dispensing puzzle; Treat dispensing toy; Wrist strap clicker; Other
pt-BR: Tipo de treinador de animais de estimação: Distribuidor automático de guloseimas; Clickers dispensador; Clicker padrão; Quebra-cabeças dispensadores de guloseimas; Brinquedo dispensador de guloseimas; Clicker de pulseira; Outro
tr: Evcil hayvan eğitmeni tipi: Otomatik ödül dağıtıcısı; Dağıtıcı tıklayıcısı; Standart tıklayıcı; Ödül dağıtma bulmacası; Ödül dağıtma oyuncağı; Bilek kayışı tıklayıcısı; Diğer
sv: Typ av hundtränare: Automatisk godisautomat; Dispenserklickare; Standardklickare; Belöningsdispenser med pussel; Leksak med godisutdelning; Handledsremsklickare; Övrigt
hr-HR: Vrsta pomagala za dresuru kućnih ljubimaca: Automatski dozator poslastica; Kliker za dozator; Standardni kliker; Slagalica za doziranje poslastica; Igračka za doziranje poslastica; Kliker za narukvicu; Ostalo
da: Type af kæledyrstrainer: Automatiske godbidsdispenser; Dispenserklikker; Standardklikker; Godbidsdispenserpuslespil; Godbidsdispenselegetøj; Klikker til håndledsrem; Andet
nl: Type huisdiertrainer: Automatische beloningsdispensers; Dispenser klikker; Standaard klikker; Beloningsdispenserpuzzel; Beloningsdispenserspeelgoed; Polsbandklikker; Andere
de: Haustiertrainertyp: Automatischer Leckerli-Spender; Spenderklicker; Standardklicker; Leckerli-Spender-Puzzle; Leckerli-Spender-Spielzeug; Klicker für Handgelenksschlaufe; Sonstiges
zh-CN: 宠物训练器类型: 自动喂食器; 喂食器响片; 标准响片; 喂食益智玩具; 喂食器玩具; 腕带响片; 其他
vi: Loại dụng cụ huấn luyện thú cưng: Dụng cụ cho ăn bánh thưởng tự động; Nút bấm huấn luyện cho ăn bánh thưởng; Nút bấm tiêu chuẩn; Trò chơi giải đố thưởng đồ ăn; Đồ chơi giải đố thưởng đồ ăn; Nút bấm có dây đeo cổ tay; Khác
ru: Тип устройства для дрессировки домашних животных: Автоматический дозатор лакомств; Диспенсер-кликер; Стандартный кликер; Головоломка для получения лакомств; Игрушка для получения лакомств; Кликер на запястье; Другое
fi: Lemmikkieläinten kouluttajan tyyppi: Automaattiset herkkulaitteet; Annostelijanaksuttimet; Tavalliset naksuttimet; Herkuilla täytettävät palapelit; Herkuilla täytettävät lelut; Rannehihnalliset naksuttimet; Muu
th: ประเภทเทรนเนอร์สัตว์เลี้ยง: เครื่องจ่ายขนมอัตโนมัติ; คลิกเกอร์จ่ายขนม; คลิกเกอร์มาตรฐาน; เกมปริศนาจ่ายขนม; ของเล่นจ่ายขนม; คลิกเกอร์แบบรัดข้อมือ; อื่นๆ
hu: Kisállatkiképző eszköz típusa: Automatikus jutalomfalat-adagoló; Jutalomfalat-adagolós klikker; Normál klikker; Jutalomfalat-adagoló puzzle; Jutalomfalat-adagoló játék; Csuklóra húzható klikker; Egyéb
cs: Typ trenažéru pro domácí mazlíčky: Automatický dávkovač pamlsků; Dávkovací klikr; Standardní klikr; Pamlskový hlavolam; Dávkovací hračka; Klikr s řemínkem na zápěstí; Jiné
pl: Rodzaj trenażera dla zwierząt: Automatyczny dozownik smakołyków; Kliker dozujący; Kliker standardowy; Puzzle z dozownikiem karmy; Zabawka z dozownikiem karmy; Kliker przypinany do nadgarstka; Inne
bg-BG: Тип треньор за домашни любимци: Автоматичен диспенсър за лакомства; Дозатор кликер; Стандартен кликер; Пъзел за дозиране на лакомства; Играчка за раздаване на лакомства; Щипка за каишка на китката; Други
sk-SK: Typ pomôcky na výcvik domácich zvierat: Automatický dávkovač pamlskov; Kliker dávkovača; Štandardný kliker; Liečebné dávkovanie puzzle; Hračka na dávkovanie pamlskov; Kliker na zápästný remienok; Iné
ro-RO: Tipul de instrument de dresaj pentru animale de companie: Dozator automat de gustări; Clicker cu dozator; Clicker standard; Puzzle cu funcție de distribuire gustări; Jucărie cu funcție de distribuire gustări; Clicker cu curea de mână; Altele
es: Tipo de adiestrador de mascotas: Dispensador automático de premios; Contador dispensador; Contador estándar; Rompecabezas dispensador de premios; Juguete dispensador de premios; Contador con correa para la muñeca; Otros
fr: Type de dresseur d’animaux de compagnie: Distributeur automatique de friandises; Cliqueur de distributeur; Cliqueur standard; Puzzle distributeur de friandises; Jouet distributeur de friandises; Cliqueur à dragonne; Autre
nb: Kjæledyrstrenertype: Automatiske godbitdispenser; Dispenserklikker; Standardklikker; Puslespill med godbiter; Leke med godbiter; Klikker med håndleddsrem; Annet
ja: ペットトレーナータイプ: 自動おやつディスペンサー; ディスペンサークリッカー; 標準クリッカー; おやつが出てくるパズル; おやつが出てくるおもちゃ; リストストラップクリッカー; その他
ko: 반려동물 조련사 유형: 자동 간식통; 디스펜서 클리커; 표준형 클리커; 퍼즐식 간식통; 장난감식 간식통; 손목 스트랩 클리커; 기타
sl-SI: Vrsta treniranja hišnih ljubljenčkov: Avtomatski podajalnik priboljškov; Razdelilnik s klikerjem; Standardni kliker; Uganka za razdeljevanje priboljškov; Igrača za razdeljevanje priboljškov; Kliker z zapestnim trakom; Drugo
zh-TW: 寵物訓練師類型: 自動零食餵食器; 餵食器響片; 標準響片; 餵零食益智遊戲; 餵零食益智玩具; 腕帶響片; 其他
it: Tipo addestratore di animali domestici: Distributore automatico di dolcetti; Clicker del dispenser; Clicker standard; Puzzle di erogazione del trattamento; Giocattolo erogatore del trattamento; Clicker per cinturino da polso; Altro
pt-PT: Tipo de treinador de animais de estimação: Distribuidor automático de guloseimas; Clicker de dispensador; Clicker padrão; Quebra-cabeça de distribuição de tratamento; Brinquedo dispensador de tratamento; Clicker de pulseira; Outro